Mauricio BARRIO

Jefe de fábrica

Aviador José María Carosella 1242, El Palomar, Buenos Aires, Argentina 09-03-1986, Soltero, Argentino Tel: 11-53879840 DNI: 32173994 Email: mauriciohbarrio@gmail.com



Jefe de Producción y Mantenimiento, con más de 15 años dirigiendo equipos de trabajo desempeñándome en las áreas de Ingeniería, Compras, Administración de ventas, Postventa, Control de calidad, Depósito, Logística, Seguridad e Higiene, Recursos Humanos, Gestión de calidad, etc, en distintos rubros. Estoy en busca de un puesto dinámico y con grandes responsabilidades, que me permita seguir desarrollándome profesionalmente. Experiencia en investigación técnica, gestión de procesos y resolución de problemas. Cursada universitaria en Ingeniería Aeronáutica finalizada.

ESTUDIOS

Universitario - En Curso

03-2007 - Actualidad, Argentina

Terciario/Técnico - Graduado

03-2004 - 12-2004, Argentina

Secundario - Graduado

03-2001 - 12-2003, Argentina

Título Ingeniero en Aeronáutica

Universidad Tecnológica Nacional

Título Técnico en Aviónica

I.N.A.C. - C.I.A.T.A.

Título Mecánico en Aviónica

I.N.A.C. - C.I.A.T.A.

Idiomas: Inglés: Escrito Intermedio, Oral Básico

EXPERIENCIA LABORAL

Enero 2020- Al presente Asesor externo Part-Time **Grifería Ultragrif SA Jefe de Producción**

Programación y control de producción. Supervisión general. Gestión de Compras. Ingeniería de Procesos. Capacitación de personal. Desarrollo e ingeniería de producto. Asesoría técnica a clientes y vendedores.

Mayo 2020- Al presente

Asesor externo Part-Time

VSA Market

<u>Jefe de Depósito</u>

Planificación y coordinación de negocio. Capacitación de personal. Ingeniería de procesos. Coordinación de logística. Análisis de ventas y marketing. Gestión de compras.

Julio 2020- Enero 2021

Asesor externo Part-Time

GRIGAL SA (Grifería Andez)

<u>Jefe de Programación y Control de la Producción</u>

Planificación estratégica de producción. Programación y control de producción. Gestión y activación de Compras. Desarrollo de sistema informático para gestión de producción.

Enero 2016- Julio 2020 Staff Full-Time

GRIGAL SA (Grifería Andez) Jefe de Fábrica

Planificación estratégica de producción. Programación y control de producción. Supervisión general. Gestión y activación de Compras. Ingeniería de Procesos. Capacitación de personal. Desarrollo de sistema informático para gestión de producción. Aprobación de ingeniería de producto. Confección de procedimientos de procesos y gestión de calidad. Responsable de Seguridad e Higiene. Organización de Recursos Humanos. Confección de lay-out de planta. Responsable de mantenimiento de planta e infraestructura. Seguimiento de cuentas y atención al cliente. Encargado de servicio de post-venta. Responsable de logística y distribución. Confección y coordinación de instalaciones de stands de presentación de productos. Coordinación y supervisión de administración de ventas.

Enero 2006- Enero 2016 Staff Full-Time

R. Neto S.A. (Filtros WEGA) Jefe de Programación y Mantenimiento

Programación y control de la producción. Responsable de mantenimiento de planta. Ingeniería de producto. Ingeniería de proceso. Capacitación de personal. Desarrollo de nuevos productos. Auditorías internas de Control de calidad. Control de stocks e inventarios. Compras productivas. Puesta en marcha de planta y líneas de producción. Puesta en marcha de máquinas importadas. Modificación y automatización de maquinaria. Encargado de depósito y logística (1 año). Supervisor de fábrica (5 años).

EXPERIENCIA Y FORMACIÓN ADICIONAL

Informática

Office: Intermedio

SolidWorks: Intermedio

• Autocad: Intermedio

MS Access: Básico

Programación: Intermedio

HTML: Básico

• CSS: Básico

Java Script: Básico

Software de Gestión: Intermedio

Microsoft Project: Básico

• Tango: Básico

• SAP Producción: Intermedio

Técnico

- Armado y diseño de tableros de potencia hasta 300 HP, fuerza motriz, iluminación, etc.
- Armado y diseño de tableros de automación y control de procesos con inverters, timers, secuenciadores.
- Programación de PLC (Siemens S7–200 hasta 40 entradas digitales, 8 entradas analógicas y 40 salidas.
- Programación de PLC Hitachi (24 entradas /16 salidas).
- Programación de controladores tipo LOGO (12 entradas / 8 salidas).
- Armado de tableros de automatismo varios por lógica de relés.
- Armado de transmisiones sincrónicas secuenciales con actuadores neumáticos rotantes.
- Modificación de programas PLC (OMRON, SIEMENS) y cableado eléctrico de máquinas italianas.
- Diseño y armado de circuitos neumáticos de movimiento y control.
- Diseño y armado de tableros eléctricos varios de alimentación y control.